最高法院刑事判決　　　　　　　　　　　　　　　八十七年度台上字第二○六二號
　　上　訴　人　甲○○
　　　　　　　　乙○○
　　共　　　同
　　選任辯護人　田平安律師
　　上　訴　人　丙○○
右上訴人等因妨害自由案件，不服台灣高等法院高雄分院中華民國八十七年一月七日
第二審判決（八十六年度上訴字第一八九六號，起訴案號：台灣高雄地方法院檢察署
八十五年度偵字第六九八○號），提起上訴，本院判決如左：
    主  文
上訴駁回。
    理  由
上訴人甲○○部分：
按刑事訴訟法第三百七十七條規定，上訴於第三審法院，非以判決違背法令為理由，
不得為之。是提起第三審上訴，應以原判決違背法令為理由，係屬法定要件。如果上
訴理由狀並未依據卷內訴訟資料，具體指摘原判決不適用何種法則或如何適用不當，
或所指摘原判決違法情事，顯與法律規定得為第三審上訴理由之違法情形，不相適合
時，均應認其上訴為違背法律上之程式，予以駁回。本件上訴意旨略稱：(一)上訴人甲
○○、乙○○、丙○○三人對作案過程供述不一，與事實不符，不足採為論證依據。
(二)被害人陳漢鴻警訊之指訴，顯有瑕疵，於審理中已改稱上訴人未妨害自由，原判決
竟採信該不實之前供，亦有未合。(三)上訴人前後兩次所為，對象不一，相隔九月之久
，自非連續犯。(四)被害人李瑞豐先後所述亦不一致，與上訴人所供亦不符合，原審率
予判決，均屬違法云云。
惟查原判決撤銷第一審諭知上訴人甲○○無罪之判決，改處其妨害自由罪刑，已詳
認定犯罪事實之依據及憑以認定之理由，並對其所辯順道載陳漢鴻等人，李瑞豐欠其
錢，自行帶其向友人借錢各詞，如何不足採信，予以指駁，從形式上觀察，原判決並
無任何違背法令之處。按證據之取捨、事實之認定，屬事實審法院之職權，苟與論理
法則及經驗法則無違，即不得任意指為違法，又被告或被害人所述，先後縱有歧異，
法院仍得本其職權予以認定，非謂一有不符，即全部不足採信。原判決依憑共同被告
乙○○、丙○○於警訊中均供認強押陳漢鴻逼債犯行不諱，上訴人對之於警訊中亦不
否認，核與陳某先前之指訴，情節大致相符，妨害李瑞豐自由部分，亦經李某在警訊
中指證甚詳，核與上訴人警訊中所供合，至各人所述細節，或為迴護自己，或事後
翻異圖卸，縱稍有出入，難予摒棄不採，遽為有利上訴人之認定，所為取捨與判斷，
俱合證據法則，核無不合，上訴意旨，仍執前詞，對原審所為事實認定及證據取捨之
職權行使，任意指摘，自與法律規定得為第三審上訴理由之違法情形，不相適合。又
原判決事實既認定上訴人基於概括犯意而犯罪，其兩次犯行時間相隔多久，究非是否
連續犯之絕對要件，所指亦屬無據。此部分上訴違背法律上之程式，應予駁回。
上訴人乙○○、丙○○部分：
查上訴期間為十日，自送達判決後起算，刑事訴訟法第三百四十九條前段定有明文。
本件上訴人乙○○、丙○○因妨害自由案件，經原審判決後，分別於民國八十七年一
月十九日、二十日送達於上訴人收受，有送達證書附卷可按，乙○○之上訴期間即令
扣除在途期間四日，截至二月二日亦已屆滿，其期間之末日又非星期日、紀念日、或
其他休息日（丙○○在台灣高雄監獄服刑，無在途期間，於一月三十日屆滿，順延至
二月二日屆滿）乃竟均延至二月四日始行提起上訴，顯已逾期，此部分其上訴自非合
法，應予駁回。
據上論結，應依刑事訴訟法第三百九十五條前段，判決如主文。
中      華      民      國    八十七    年      六      月     十一     日
                              最高法院刑事第九庭
                                  審判長法官  謝  家  鶴
                                        法官  羅  一  宇
                                        法官  花  滿  堂
                                        法官  陳  世  淙
                                        法官  劉  介  民
      右正本證明與原本無異
                                              書  記  官
中      華      民      國    八十七    年      六      月     十七     日
